【裁判字號】    92,簡上,565
【裁判日期】    921218
【裁判案由】    違反動產擔保交易法
【裁判全文】
臺灣高雄地方法院刑事判決                        九十二年度簡上字第五六五號
    上  訴  人  乙○○
    即  被  告
右上訴人因違反動產擔保交易法案件，不服本院簡易庭九十二年度簡字第二九九六號
中華民國九十二年八月十九日第一審判決（起訴案號：臺灣高雄地方法院檢察署九十
二年度偵字第一四四五八號），提起上訴，本院管轄第二審之合議庭判決如左︰
    主  文
上訴駁回。
    事  實
一、乙○○前於民國八十八年間，因公共危險及偽造文書案件，經本院以八十九年度
    交訴字第五十三號判決處有期徒刑四月、五月，並定應執行刑有期徒刑八月，緩
    刑三年確定；又於八十九年間，因公共危險案件，經本院八十九年度交易字第二
    七七號判決處有期徒刑四月確定，於八十九年十一月十四日易科罰金執行完畢；
    另於九十一年間，因公共危險案件，經本院判決處有期徒刑一年二月，為台灣高
    等法院高雄分院駁回上訴確定（尚未執行完畢）。乙○○於九十年十二月三十日
    ，以動產擔保交易附條件買賣之方式，向春安機車行購買車牌號碼ＫＵＷ－三五
    一號重型機車，為動產擔保交易之債務人，約定總價金新台幣（下同）二萬六千
    元，分十期給付，每月一期，頭五期每期付款三千三百元，後五期每期付款一千
    九百元（起訴書誤載為前五期每期付款六千一百元，後五期每期付款三千八百元
    ），標的物存放地點為高雄縣橋頭鄉○○路十一號，在價金未付清之前，標的物
    所有權仍屬於出賣人所有，買受人僅得依約占有使用，不得任意遷移或為其他處
    分。詎乙○○支付頭期款取得標的物後，竟意圖為自己不法之利益，非但未依約
    支付分期款項，並於九十一年五月間之某日，將前開標的物遷移不知去向，致出
    賣人追索無著而受有損害。
二、案經高縣政府警察局旗山分局報告台灣高雄地方法院檢察署檢察官聲請簡易判決
    處刑。
    理  由
一、訊據被告乙○○固承認以前開動產擔保交易附條件買賣之方式，購得車牌號碼Ｋ
    ＵＷ－三五一號重型機車，於支付頭期款之後，便未給付任何分期款項之事實，
    然矢口否認有違反動產擔保交易法之犯行，先辯稱：所購買之車輛係太太邱秀珍
    使用，因使用中故障需要整修，所以不知現在何處；又辯稱：所購買之車輛最後
    是交給環保署以廢棄車輛處理；繼之又辯稱：車輛應該在約定存放地點始終未遷
    移，亦沒有交給環保署，是告訴人之代理人沒有認真查看云云。經查：
(一)、被告確於九十年十二月三十日，以動產擔保交易附條件買賣之方式，向春安機車
    行以總價金二萬六千元，購買車牌號碼ＫＵＷ－三五一號重型機車，約定分十期
    給付，每月一期，頭五期每期付款三千三百元，後五期每期付款一千九百元，標
    的物存放地點為高雄縣橋頭鄉○○路十一號，而其僅支付頭期款之後便未支付任
    何分期款項等事實，業據被告於警詢及本院審理時供承不諱，核與告訴代理人甲
    ○○於警詢、原審調查及本院審理中指述之情節相符，並有附條件買賣契約書及
    存證信函各一紙附卷可稽，是此部分之事實，堪信屬真實。
(二)、被告雖以前揭情詞為辯解：然其關於前開車輛之下落，供述先後不一，究竟孰為
    可採已非無疑，又自九十一年五月間起，ＫＵＷ－三五一號重型機車便未停放在
    約定存放地點之事實，亦經證人即告訴代理人甲○○於原審指稱：「（有無找過
    那輛車﹖）有，我前後去了好幾趟，約自九十一年五月分開始去找，一開始不確
    定被告是否搬家了，後來找到他太太，他太太說已經不住那邊了，我再去問左右
    鄰居，鄰居說他們已經搬家。（有無問他太太車子在那裏﹖）他太太跟他好像已
    經分居了，他太太不理被告了，說被告好像到北部了，車子被告開走了，他叫我
    們自己去找乙○○。」之語（見原審九十二年八月十五日筆錄）；在本院審理時
    證稱：「（是否有到橋頭鄉約定存放地點查看？）有，九十一年五月以後有陸陸
    續續去查看，但是當時並沒有找到被告，也沒有看到車子，也沒有看到被告的家
    人住那裡，後來有聯絡到被告的太太，因為她是被告的連帶保證人，她說因為感
    情不好沒有與被告同住，被告已經到北部去，她不管被告。」等語（見本院九十
    二年十二月四日審理筆錄）屬實，足見被告辯稱前開車輛並未遷離約定存放地點
    或交由其妻處理之情均不屬實，又前開車輛於九十一年九月三十日曾經辦理過戶
    ，九十二年五月二十六日仍有補換照之紀錄，有卷附車籍資料查詢結果可憑，足
    見辯稱業將前開車輛以廢棄車輛處理之情亦不足採，是被告於九十一年五月間便
    將系爭車輛遷離約定存放之地點至明，又本件雖無證據證明被告需就前開車輛經
    遷移後所為過戶行為負責，然亦無礙被告於前揭時、地將標的物遷離約定存放地
    點之事實。
(三)、綜上所述，本件事證明確，被告上開犯行，洵堪認定。
二、核被告所為，係犯動產擔保交易法第三十八條之罪。爰審酌被告以動產擔保交易
    之方式購車，支付頭期款之後便未繳納任何分期款項，所積欠之車款為二萬餘元
    ，其犯罪之手段、目的、所生之危害及否認犯行，未見有悔悟之心之態度等一切
    情狀，並查：被告曾於八十九年間，因公共危險案件，經本院以八十九年度交易
    字第二七七號判決處有期徒刑四月確定，於八十九年十一月十四日易科罰金執行
    完畢，又於前案有期徒刑執行完畢後五年內，再犯本件有期徒刑以上之罪，為累
    犯，有台灣高等法院被告全國前案紀錄表可參等事實，認原審依據動產擔保交易
    法第三十八條、刑法第十一條前段、第四十七條、第四十一條第一項前段，罰金
    罰鍰提高標準條例第一條前段、第二條，就被告所為違反動產擔保交易法之犯行
    ，處拘役二十日，如易科罰金，以參佰元折算壹日。其認事用法均無違誤，量刑
    亦稱妥適，上訴人空言否認犯行，其上訴無理由，應予駁回。
據上論斷，應依刑事訴訟法第四百五十五條之一第一項、第三項、第三百六十八條，
判決如主文。
中      華      民      國    九十二    年     十二     月     十八     日
                                  臺灣高雄地方法院刑事第十庭
                                      審判長  法  官    李璧君
                                              法  官    吳志豪
                                              法  官    卓立婷
右正本證明與原本無異。
不得上訴。
                                              書記官    李春慧
中      華      民      國    九十三    年      一      月      七      日


司法院資訊處製作；財團法人民間司法改革基金會備份。
